# 陈老师，关于固定资产大修理费用

提问人：liandlh 时间：2017-12-19 16:19:09
陈老师，您好！
有家企业对固定资产进行大修理，符合资本化条件，准备将大修理费用入固定资产。但是有一个问题，就是修理前的固定资产已经按照 10 年折旧完毕，修理后增加了原值后，企业人员说折旧年限还是按照 10 年来，就将新增加的部分按照 10 年来折旧，原来部分就还是按照已经提完折旧不再计提了。请问这样的处理方法是否准确？是不是应该是修理完毕后使用年限作为 20 年，然后在新的原值的基础上按照剩余的 10 年一起来折旧呢？

回答人：chenyiwei
在大修理完成后，应重新评估该固定资产的可使用年限，将新增的应计折旧金额在该新确定的剩余折旧年限内折旧完毕。